臺灣基隆地方法院宣示判決筆錄　九十一年度基簡字第二一五號
　　原　　　告　甲○○
右當事人間九十一年度基簡字第二一五號給付票款事件於中華民國九十一年五月十日
下午四時在本院民事第七法庭公開宣示判決出席職員如左：
　　　　　　　　法　　　官　蔡佳玲
　　　　　　　　法院書記官　陳碧玉
　　　　　　　　通　　　譯　林玉梅
朗讀案由兩造均未到
法官朗讀主文宣示判決，並諭知將判決主文、所裁判之訴訟標的及其理由要領，記載
於後：
    主      文
被告應給付原告新臺幣貳拾萬元及自民國九十一年四月四日起至清償日止，按週年利
率百分之六計算之利息。
訴訟費用由被告負擔。
本判決得假執行。
    理由要領
一、原告本起訴請求被告給付新臺幣（下同）二十萬元及自民國九十一年三月十五日
    起至清償日止，按年息百分之六計算之利息，於起訴狀送達後，就利息部分之請
    求減縮為自九十一年四月四日起至清償日止，按年息百分之六計算之利息，合於
    民事訴訟法第二百五十五條第一項第三款之規定，應予准許。
二、原告起訴主張其執有被告所簽發以基隆市第二信用合作社信義分社為付款人、票
    載發票日九十一年三月十五日、票面金額二十萬元、票號ＱＦ0000000號
    支票一紙，不料於九十一年四月四日向付款人為付款提示，竟因存款不足而遭退
    票，爰依票據法律關係請求被告給付票款二十萬元及自付款提示日起即九十一年
    四月四日起至清償日止，按年息百分之六計算之利息。並提出該紙支票及退票理
    由單（均影本附卷）為證，且經被告當庭自認確有積欠原告上開票款無訛，堪信
    原告之主張屬實。另被告雖抗辯其目前無資力清償上開票款，然此情並非被告得
    據以減免債務或無限期遲延給付之正當理由，兩造仍得就本件票款債務之履行方
    式進行協商，附此敘明。
三、「在票據上簽名者，依票上所載文義負責。」、「票據上之簽名，得以蓋章代之
    。」、「發票人應照支票文義擔保支票之支付。」、「執票人向支票債務人行使
    追索權時，得請求自為付款提示日起之利息，如無約定利率者，依年利六釐計算
    。」票據法第五條第一項、第六條、第一百二十六條、第一百三十三條、第一百
    四十四條分別定有明文。從而，原告依票據之法律關係，請求被告給付系爭票款
    及法定遲延利息，為有理由，應予准許。
四、本件係命清償票據上債務之判決，依民事訴訟法第三百八十九條第一項第四款之
    規定，應依職權宣告假執行。
中　　　華　　　民　　　國　　九十一　　年　　　五　　　月　 　 十　  　日
~B臺灣基隆地方法院基隆簡易庭
~B　　法院書記官　陳  碧  玉
~B　　法　　　官　蔡  佳  玲
右正本證明與原本無異。
本筆錄正本之送達，與判決正本之送達，有同一效力。
對於本件判決如有不服，應於收受送達後二十日內向本院提出上訴書狀，上訴於本院
合議庭，並按他造當事人之人數附具繕本。
中　　　華　　　民　　　國　　九十一　　年　　　五　　　月　    十四  　日
~B　　法院書記官　陳  碧  玉
